【裁判字號】    89,交訴,127
【裁判日期】    900910
【裁判案由】    公共危險等
【裁判全文】
台灣台北地方法院刑事判決              八十九年度交訴字第一二七號
    公  訴  人  台灣台北地方法院檢察署檢察官
    被      告  甲○○
右列被告因公共危險案件，經檢察官提起公訴（八十九年度偵字第一七三五一號），
本院判決如左：
    主    文
甲○○駕駛動力交通工具肇事，致人受傷而逃逸，處有期徒刑陸月，如易科罰金，以
參佰元折算壹日。
其餘部分公訴不受理。
    事    實
一、甲○○於民國八十九年六月二十三日晚上十一時十五分許，駕駛車號ＧＨ－五一
    六七號自用小客車，沿台北市○○○路由南往北方向行駛，途經台北市○○○路
    、愛國西路設有燈光號誌管制之交岔路口時，本應注意車前狀況，隨時採取必要
    之安全措施，且汽車行駛至交岔路口，其行進應遵守燈光號誌之指示，依當時情
    形，並無不能注意情事，竟疏於注意上開規定，適有陳慶誠（起訴書誤繕為丙○○，應更正）騎乘ＧＢＵ－一七０號重型機車，沿台北市○○○路由東往西方向
    行駛，途經上開交岔路口時，甲○○明知其行進方向之燈光號誌為禁止通行之圓
    形紅燈，仍貿然直駛，且未注意車前有陳慶誠騎乘機車直駛進入交岔路口中心，
    待發現陳慶誠時，終因煞閃不及撞及陳慶誠所騎乘之機車，致陳慶誠撞飛出去十
    幾公尺方落地，造成陳慶誠多處瘀傷後（業經撤回，如後述）甲○○旋因車輛失
    控又衝撞正在對向台北市○○○路機慢車左轉待轉區停等紅燈由丁○○所騎乘車
    號ＢＢＴ－四八六號附載乙○○之重型機車，造成丁○○所騎乘機車受損（丁○○、乙○○均未受傷）。甲○○明知其駕駛上開動力交通工具肇事，致陳慶誠飛
    彈落地受傷，竟另行起意，隨即駕駛上開車輛離開，且未採取必要救護措施而加
    速沿台北市○○○路方向逃逸，並於事後將上開車輛送往修理廠板金噴漆。嗣經
    乙○○當場記下肇事車輛號碼，報警處理，始循線查獲上情。
二、案經陳慶誠訴由台北市政府警察局中正第一分局報請台灣台北地方法院檢察署檢
    察官偵查起訴。
    理    由
壹、有罪部分：
一、訊據被告甲○○矢口否認有右開犯行，辯稱：當天伊在永和市「二分之一ＰＵＢ
    」店門口將右開車輛借給綽號「阿柱」不詳姓名年籍之男子使用，且當天伊均與
    黃富詰在一起，待欲返家時，才發現車子曾發生擦撞，肇事者應係綽號「阿柱」
    云云，然查：右開事實，業據告訴人陳慶誠於警訊、偵審中指述歷歷及證人丁○○於警訊、偵審中、證人乙○○於制作交通事故談話紀錄表時指證綦詳，並有道
    路交通事故調查報告表、交通事故談話紀錄表、交通事故補充資料表等資料影本
    、板金後車輛照片四張在卷為憑，且告訴人陳慶誠受有如事實欄所記載之傷等情
    ，亦有卷附台北市立和平醫院出具之診斷書一紙可考。被告先於警訊中供稱：「
    當日二十一時在中和市○○路工地下班後返家，約二十二時方開ＧＨ－五一六七
    號車外出到南京西路載朋友」、「當時二十三時到了永和市二分之一ＰＵＢ消費
    ，將車借給一位綽號阿柱朋友，真實姓名我不知道，平時均在ＰＵＢ見面沒有電
    話聯絡，該阿柱留長髮、身材瘦高約一七０公分」、「他表示要載女友返家在附
    近，約半小時後就將車還我了」等語，復於本院調查時供稱：「當天晚上九點多
    我就開肇事車輛去二分之一ＰＵＢ，要進去時遇到朋友，我只知道他叫阿柱，我
    要進去時他剛好向我借車，他（阿柱）說送他女朋友出去一下，我想他一下子就
    回來了，我就借他車，當場拿鑰匙給他，我與朋友黃富詰一起去ＰＵＢ，他說他
    十一點多才回來」、「我下班五、六點，洗澡完約七、八點時就過去，約八點多
    我們去接不到人，就回去二分之一ＰＵＢ，我們沿中山北路到南海路右轉到中和
    ，約九點多時到二分之一ＰＵＢ」、「當時到二分之一ＰＵＢ門口就碰到阿柱」
    、「還鑰匙時間大概半個鐘頭到一個鐘頭左右」等語，前後所供對於前往二分之
    一ＰＵＢ時間、綽號「阿柱」還車時間均有不同，且被告對於綽號「阿柱」姓名
    、年籍完全不知，以被告辯稱：發現右開車輛遭撞及為免母親李魏嘉慧擔憂而於
    翌日將右開車輛送修之謹慎態度，竟將屬於母親所有之右開車輛借予不知姓名、
    年籍，且僅數面之緣之綽號「阿柱」，如綽號「阿柱」未將右開車輛返還時，被
    告如何向其母親交代﹖則被告前後態度嚴謹不一，實令人懷疑綽號「阿柱」之人
    根本不存在；又被告於本院審理時供稱：我去中和景安街載黃富詰一起去南京西
    路載王建升，因沒有載到王，就臨時提議去二分之一ＰＵＢ，我們沿中山北路到
    南海路轉到永和二分之一ＰＵＢ等語，而證人黃富詰到庭證稱：一開始我們一群
    朋友在南京、新生高架橋下的錢櫃樓上唱歌，我喝酒了，他去那邊接我們，我看
    到他從新生北路那邊過來，原本我朋友美玲也要一起去，後來沒有，我就和被告
    一起回到永貞路，我們走林森北路接南海路到中山路去ＰＵＢ唱歌，我在二分之
    一ＰＵＢ唱歌，在裡面時有一個人跟他借車，門進來轉個彎我坐在桌子旁，他就
    跟被告借車，被告就把鑰匙丟給他等語，被告與證人黃富詰對於被告在何處載接
    證人黃富詰、綽號「阿柱」借車時，被告在二分之一ＰＵＢ門口或已入內唱歌、
    從台北回到永和二分之一ＰＵＢ之路徑均南轅北轍，證人黃富詰顯係事後為附和
    被告所為之堆砌之詞，亦不足採信；再證人丁○○雖到庭證稱：應該不是當庭被
    告，因為我看到的是稍微胖胖的等語，顯與被告於警訊中供稱：綽號「阿柱」身
    材瘦高等情不符，且證人丁○○在昏黑之夜晚，實難仔細察看肇事逃逸之人是否
    為被告，故其所證尚難為有利於被告之證據。末證人丁○○證稱：當時在愛國東
    西路靠總統府那邊，看到一台白色ＴＯＹＯＴＡ，他闖紅燈，有一台黑色機車騎
    車來，白色車子來不及煞車，撞到黑色機車，白色車子有要閃避那台黑色機車，
    但還是撞到了等語、告訴人陳慶誠陳稱：我被撞了飛出去十幾公尺等語，被告理
    應知悉已發生車禍，並將告訴人陳慶誠撞飛出去，衡情告訴人陳慶誠摔落地上應
    有受傷，竟加速逃逸，自有肇事逃逸之故意。綜上所述，被告所辯，委無足採。
    本件事證明確，犯行洵堪認定。
二、核被告肇事致人受傷逃逸所為，係犯刑法第一百八十五條之四肇事逃逸罪。爰審
    酌被告素行、品行、犯罪手段、所生損害、犯後態度已與告訴人陳慶誠、證人丁○○達成和解等一切情狀，量處如文所示之刑，並諭知易科罰金之折算標準。至
    因被告年輕識淺，容或有肇事後不知所措之情，且事後與告訴人陳慶誠、證人丁○○達成和解，此有調解筆錄二紙在卷為憑，檢察官具體求刑十個月，尚嫌過苛
    。末刑法第四十一條於被告行為後法律修正，比較新舊法，新法對於被告較有利
    ，自應適用修正後第四十一條第一項前段，附此敘明。
貳、公訴不受理部分：
一按告訴乃論之罪，告訴人於第一審辯論終結前得撤回其告訴，又告訴經撤回者，
    應諭知不受理之判決，並得不經言詞辯論為之，刑事訴訟法第二百三十八條第一
    項第三百零三條第三款、第三百零七條定有明文。
二、本件告訴人陳慶誠告訴被告於右開時地駕車，途經台北市○○○路、愛國西路設
    有燈光號誌管制之交岔路口時，本應注意車前狀況，隨時採取必要之安全措施，
    且汽車行駛至交岔路口，其行進應遵守燈光號誌之指示，依當時情形，並無不能
    注意情事，竟疏於注意上開規定，適有陳慶誠騎乘右開重型機車，途經上開交岔
    路口時，被告貿然闖紅燈直駛，且未注意車前有告訴人陳慶誠騎乘機車直駛進入
    交岔路口中心，終因煞閃不及撞及陳慶誠所騎乘之機車，致陳慶誠撞飛出去十幾
    公尺方落地，造成陳慶誠多處瘀傷傷害案件，公訴人認係觸犯刑法第二百八十四
    條第一項前段之過失傷害罪，依同法第二百八十七條之規定，須告訴乃論。茲據
    告訴人陳慶誠當庭撤回其告訴，依照首開說明，爰不經言詞辯論，逕為諭知不受
    理之判決。
參、據上論斷，應依刑事訴訟法第二百九十九條第一項前段、第三百零三條第三款、
    第三百零七條，刑法第二條第一項前段、第一百八十五條之四、第四十一條第一
    項前段，罰金罰鍰提高標準條例第二條，判決如主文。
本案經檢察官蕭方舟到庭執行職務。
中      華      民      國    九十      年      九      月      十      日
                                  台灣台北地方法院交通法庭
                                      法  官  李  麗  玲
右正本證明與原本無異。
如不服本判決，應於判決送達後十日內向本院提出上訴狀(應抄附繕本)。告訴人
或被害人如對於本判決不服者，應具備理由請求檢察官上訴，其上訴期間之計算
係以檢察官收受判決正本之日期為準。
                                      書記官  江  虹  儀
中      華      民      國      九十      年    九      月     十一     日
附錄本案論罪科刑法條全文：
刑法第一百八十五條之四：
駕駛動力交通工具肇事，致人死傷而逃逸者，處六月以上五年以下有期徒刑。


司法院資訊處製作；財團法人民間司法改革基金會備份。
